【裁判字號】    97,訴,597
【裁判日期】    970623
【裁判案由】    違反毒品危害防制條例
【裁判全文】
臺灣屏東地方法院刑事判決               97年度訴字第597號
公  訴  人  臺灣屏東地方法院檢察署檢察官
被      告  甲○○
                    （另案於臺灣屏東監獄竹田分監執行中）
上列被告因毒品危害防制條例案件，經檢察官提起公訴（97年度
毒偵字第636 號），被告於準備程序進行中就被訴事實為有罪之
陳述，本院合議庭裁定由受命法官獨任進行簡式審判程序，判決
如下：
    主  文
甲○○施用第二級毒品，累犯，處有期徒刑陸月，扣案之吸食器
壹組及玻璃球壹支均沒收銷燬之，另藥鏟壹支沒收；又施用第一
級毒品，累犯，處有期徒刑壹年。應執行有期徒刑壹年月，扣
案之吸食器壹組及玻璃球壹支均沒收銷燬之，另藥鏟壹支沒收。
    事  實
一、甲○○曾因施用毒品案件，於民國91年3 月20日經本院裁定
    令入勒戒處所觀察、勒戒，並因有繼續施用毒品傾向，再經
    裁定令入戒治處所強制戒治，嗣經裁定停止戒治付保護管束
    ，又經撤銷停止戒治，於92年9 月8 日執行完畢。又曾犯偽
    造文書、毒品危害防制條例（2 次）及竊盜罪，其中所犯偽
    造文書罪，於92年9 月16日經臺灣士林地方法院判處有期徒
    刑3 月及4 月，如易科罰金均以銀元300 元折算1 日確定，
    第1 次所犯毒品危害防制條例之罪，於91年5 月14日經本院
    判處有期徒刑9 月及7 月確定，四者並經裁定定其應執行之
    刑為有期徒刑1 年7 月，第2 次所犯毒品危害防制條例之罪
    ，則於92年6 月30日經本院判處有期徒刑9 月確定，與前述
    應執行刑1 年7 月接續執行，甫於94年12月7 日假釋期滿視
    為執行完畢。詎仍不知悔改，復於前述強制戒治執行完畢後
    5 年內，基於施用第二級毒品甲基安非他命之犯意，於97年
    3 月26日上午9 時許，在屏東縣丹鄉○○村○○路145 巷15
    號住處，以將甲基安非他命置於玻璃球內加熱氣化後吸食之
    方式，施用甲基安非他命1 次；並另基於施用第一級毒品海
    洛因之犯意，於97年3 月29日上午9 時許，在同址，以注射
    之方式，施用海洛因1 次。嗣縱97年3 月29日下午6 時許，
    在上址為警查獲，並扣得其所持有之吸食器1 組、玻璃球1
    支（均沾黏甲基安非他命無法析離）及其所有供施用甲基安
    非他命犯罪所用之藥鏟1 支。
二、案經屏東縣政府警察局屏東分局報請臺灣屏東地方法院檢察
    署檢察官偵查起訴。
    理  由
一、本件被告甲○○所犯係死刑、無期徒刑或最輕本刑為3 年以
    上有期徒刑以外之罪，且非高等法院管轄第一審之案件，被
    告於準備程序進行中就被訴事實為有罪之陳述，經告知簡式
    審判程序之旨，並聽取公訴人及被告之意見後，本院合議庭
    認為適宜，依刑事訴訟法第273 條之1 第1 項規定，裁定本
    件由受命法官獨任進行簡式審判程序，合先敘明。
二、前揭施用甲基安非他命及海洛因之事實，迭據被告於警詢、
    檢察官偵查中及本院審理時坦承不諱，並有吸食器1 組、玻
    璃球1 支及藥鏟1 支扣案可資佐證，且被告於查獲後經警採
    尿送驗，結果呈嗎啡陽性反應及甲基安非他命濃度達447ng/
    ml，扣案之吸食器1 組及玻璃球1 支經鑑定則均呈甲基安非
    他命陽性反應等情，有台灣檢驗科技股份有限公司濫用藥物
    尿液檢驗報告1 紙及高雄醫學大學附設中和紀念醫院檢驗報
    告2 紙附卷可稽，事證明確，被告犯行洵堪認定。又被告曾
    因施用毒品案件，於91年3 月20日經本院裁定令入勒戒處所
    觀察、勒戒，並因有繼續施用毒品傾向，再經裁定令入戒治
    處所強制戒治，嗣經裁定停止戒治付保護管束，又經撤銷停
    止戒治，於92年9 月8 日執行完畢，有臺灣高等法院被告前
    案紀錄表在卷可憑，被告於強制戒治執行完畢後5 年內，再
    施用甲基安非他命及海洛因，而犯毒品危害防制條例第10條
    之罪，依同條例第23條第2 項規定，自應依法論科。
三、按海洛因、甲基安非他命係屬毒品危害防制條例第2 條第2
    項第1 款、第2 款所定之第一級毒品及第二級毒品，不得非
    法持有或施用，被告施用甲基安非他命，核其所為，係犯同
    條例第10條2 項之施用第二級毒品罪；又施用海洛因，係犯
    同條例第10條第1 項之施用第一級毒品罪。被告於施用前後
    持有甲基安非他命及海洛因之低度行為，應分別為其施用甲
    基安非他命及海洛因之高度行為所吸收，均不另論罪。被告
    曾犯偽造文書、毒品危害防制條例（2 次）及竊盜罪，其中
    所犯偽造文書罪，於92年9 月16日經臺灣士林地方法院判處
    有期徒刑3 月及4 月，如易科罰金均以銀元300 元折算1 日
    確定，第1 次所犯毒品危害防制條例之罪，於91年5 月14日
    經本院判處有期徒刑9 月及7 月確定，四者並經裁定定其應
    執行之刑為有期徒刑1 年7 月，第2 次所犯毒品危害防制條
    例之罪，則於92年6 月30日經本院判處有期徒刑9 月確定，
    與前述應執行刑1 年7 月接續執行，甫於94年12月7 日假釋
    期滿視為執行完畢，有臺灣高等法院被告前案紀錄表在卷可
    憑，被告受徒刑之執行完畢後，5 年以內故意再犯上開有期
    徒刑以上二罪，均為累犯，俱應依法加重其刑。被告所犯上
    開二罪，犯意各別，行為互異，應予分論併罰。爰審酌被告
    於觀察、勒戒及強制戒治執行完畢後，仍再施用毒品，顯見
    未有戒絕之決心，且另有偽造文書及竊盜前科，素行欠佳，
    暨其於犯罪後坦承犯行，態度尚稱良好等一切情狀，分別量
    處如主文所示之刑，並定其應執行之刑，以示懲儆。扣案之
    吸食器1 組及玻璃球1 支，經鑑定均呈甲基安非他命陽性反
    應，已據前述，其沾黏甲基安非他命無法析離，整體與毒品
    無異，不問屬於被告與否，均依毒品危害防制條例第18條第
    1 項前段規定，宣告沒收銷燬之，另藥鏟1 支為被告所有供
    施用甲基安非他命犯罪所用之物，業據其供明在卷，依刑法
    第38條第1 項第2 款規定，併予宣告沒收。
據上論斷，應依刑事訴訟法第273 條之1 第1 項、第299 條第1
項前段，毒品危害防制條例第10條第1 項、第2 項、第18條第1
項前段，刑法第11條、第47條第1 項、第51條第5 款、第38條第
1 項第2 款，判決如主文。
本案經檢察官陳俊宏到庭執行職務。
中    華    民    國    97    年    6     月    23    日
                  刑事第三庭    法  官  春生
以上正本證明與原本無異。
如不服本判決應於收受本判決送達後10日內向本院提出上訴書狀
，其未敘述上訴理由者，並得於提起上訴後10日內向本院補提理
由書狀（均須按他造當事人之人數附繕本）「切勿逕送上級法院
」。
中    華    民    國    97    年    6     月    23    日
                                書記官  唐淑嫻
附錄本判決論罪科刑法條：
毒品危害防制條例第10條：
施用第一級毒品者，處 6 月以上 5 年以下有期徒刑。
施用第二級毒品者，處 3 年以下有期徒刑。


司法院資訊處製作；財團法人民間司法改革基金會備份。
